臺灣臺南地方法院民事裁定　　　　　　　　　　　　　九十三年度家救字第十七號
　　聲　 請 　人　丙○○
　　兼法定代理人　甲　○
　　共同代理人　　邱玲子律師
　　相　對　人　　乙○○
右聲請人因與相對人間請求給付扶養費事件，聲請訴訟救助，本院裁定如左：
    主      文
准予訴訟救助。
聲請程序費用由聲請人負擔。
    理      由
一、按當事人無資力支出訴訟費用者，法院應依聲請，以裁定准予訴訟救助，民事訴
    訟法第一百零七條第一項前段定有明文；又按經財團法人法律扶助基金會之分會
    准予法律扶助之無資力者，其於訴訟程序中，向法院聲請訴訟救助時，應准予訴
    訟救助，法律扶助法第六十二條亦定有明文。
二、本件聲請意旨略以：聲請人甲○與相對人於民國八十年六月十九日結婚，並於八
    十二年一月二十八日生下聲請人丙○○，嗣於同年九月八日辦妥離婚登記，約定
    由聲請人甲○監護聲請人丙○○，詎相對人與聲請人甲○離婚後，即未負擔聲請
    人丙○○之扶養費，悉由聲請人甲○負擔之，聲請人甲○為此爰依不當得利之法
    律關係，訴請相對人給付自離婚後至九十三年九月三十日止，由聲請人甲○所代
    墊之扶養費共新台幣（下同）六十六萬元及法定遲延利息，而聲請人丙○○則依
    扶養之法律關係，訴請相對人自九十三年十月一日起至一０二年一月二十七日止
    ，按月給付聲請人丙○○八千元，如遲誤一期履行，其後之期間視為亦已到期。
    茲因聲請人許銓目前無業，而聲請人丙○○尚年幼，聲請人家境困窘，無力支出
    訴訟費用，業經財團法人法律扶助基金會台南分會准予法律扶助，聲請人為此爰
    依法律扶助法第六十二條及民事訴訟法第一百零七條、第一百零九條之規定，向
    鈞院聲請裁定准予訴訟救助等語。
三、查聲請人訴請相對人給付扶養費，未據繳納裁判費，又查聲請人主張聲請人許銓
    目前無業，而聲請人丙○○尚年幼，聲請人家境困窘，無力支付訴訟費用，業經
    財團法人法律扶助基金會台南分會准予法律扶助之事實，業據聲請人提出戶籍謄
    本二件、財團法人法律扶助基金會台南分會審查決定書影本一件為證，並經本院
    依職權向財團法人法律扶助基金會台南分會調取聲請人聲請法律扶助之案卷資料
    核閱無誤，又本院依職權向勞工保險局調取聲請人甲○之勞保投保資料表查閱，
    聲請人甲○於九十三年七月三十日自投保單位國泰世華商業銀行股份有限公司退
    保後，即無投保紀錄，有該局以九十三年十月十三日保承資字第０九三一０五０
    九二五０號函所檢送之勞工保險被保險人投保資料表一件在卷可憑，另本院依職
    權調取聲請人之稅務電子閘門財產所得調件明細表審查，聲請人甲○於九十二年
    度查無薪資所得，名下僅有一輛汽車，而聲請人丙○○名下則無任何財產，是堪
    認聲請人主張渠等無資力支付訴訟費用屬實。再由聲請人訴請相對人給付扶養費
    所提出起訴狀上記載之事實，尚難認定渠等所提出之訴訟顯無勝訴之望。綜上所
    述，聲請人聲請訴訟救助，於法並無不合，應予准許。
四、依民事訴訟法第一百零七條前段，裁定如主文。
中　　　華　　　民　　　國　　九十三　　年　　 十二　 　月　  　二  　　日
                                　臺灣臺南地方法院家事庭
~B法　　　官　葉惠玲
右為正本係照原本作成
如對本裁定抗告須於裁定送達後十日內向本院提出抗告狀。
中　　　華　　　民　　　國　　九十三　　年　　 十二　 　月　  　二  　　日
~B法院書記官　林靜慧
